臺灣臺中地方法院刑事裁定　　　　　　　　　　　　　九十二年度聲再字第二一號
　　聲　請　人　臺灣台中地方法院檢察署檢察官
　　受判決人即
　　被　　　告　甲○○
右聲請人因受判決人甲○○竊盜等案件，對於本院九十二年四月十日所為第一審確定
判決（九十二年度易字第二五四號），為受判決人之利益，認應就原判決關於收受贓
物部分聲請再審，本院裁定如左：
    主  文
本件開始再審。
    理  由
一、本件聲請意旨略以：本件受判決人即被告甲○○收受真實姓名年籍不詳綽號「黑
    人」之人交付之Ｈ七─六四二三號車牌二面部分，經本署檢察官認其涉有收受贓
    物罪嫌，而以九十一年度偵字第四七六八號、第一五九二一號提起公訴，由臺灣
    臺中地方法院於九十二年四月十日以九十二年度易字第二五四號判決受判決人收
    受贓物，處有期徒刑三月，並於同年五月五日確定。惟查：經警將該二面車牌送
    交通部公路總局臺中區監理所轉送運圓工業有限公司鑑定結果，認與真牌不相符
    ，有該公司九十一年八月二十一日出具之鑑定報告可參，是前開二面車牌自非贓
    物甚明，被告縱收受之，亦無收受贓物之可能，且該項證據係於前開法院判決前
    即已存在，而為法院、當事人所不知，不及調查斟酌，至其後始行發現，且就該
    證據本身形式上觀察，顯可認為足以動搖原有罪之確定判決，爰依刑事訴訟法第
    四百二十條第一項第六款聲請准予開始再審等語。
二、按有罪之判決確定後，因發見確實之新證據，足認受有罪判決之人，應受無罪、
    免訴、免刑或輕於原判決所認罪名之判決者，得聲請再審，刑事訴訟法第四百二
    十條第一項第六款定有明文；又所謂發現確實之新證據，除須該「新證據」可認
    為確實具有足以動搖原確定判決，而對受判決人為更有利判決之「確實性」之外
    ，尚須具備該證據係在事實審法院於判決前已存在，因未經發現，不及調查斟酌
    ，或審判時未經注意，至其後始行發現之「嶄新性」特質，二者均不可或缺（最
    高法院九十二年度台抗字第二九五號裁定意旨參照）。
三、經查：本件聲請人所主張由交通部公路總局台中區監理所轉送運圓工業有限公司
    製作之鑑定報告，其鑑定結果及說明欄載明：「送鑑訂之牌號『Ｈ７─６４２３
    』共計貳面鑑定結果與真牌不符。說明如下：一、字與真牌不符。二、底色與真
    牌不符。三、四周Ｒ角與真牌不符。四、四孔洞毛頭與真牌不相符」等語，此有
    該公司九十一年八月二十一日運牌鑑字第九一○八二一○一號函附鑑定報告一份
    存卷可按（見被告另案台中地方法院檢察署九十二年度偵字第一五六二二號偵查
    卷），由此顯見扣案車牌係屬偽造，並非為被害人黃馨儀所有自小客車車牌甚明
    ，是就聲請人主張之新證據即前揭鑑定報告，依其形式上觀察，即足以否定原判
    決所認被告收受贓物事實（即認被告收受被害人黃馨儀遭友人侵占其所有自小客
    車車牌）之存在，而動搖原確定判決；再參酌前述，該鑑定報告於九十一年八月
    二十一日即已完成，顯係於原審法院判決（即九十二年四月十日）前已存在，惟
    本案查獲機關即臺中市警察局第一分局至九十二年八月五日始依前揭鑑定報告，
    另就被告涉犯行使偽造扣案車牌犯行部分移送臺中地方法院檢察署檢察官偵辦，
    致原判決法院於判決前未經發現，不及就此證據加以調查斟酌，足認該鑑定報告
    係於原判決確定前未經發現不及調查斟酌，至其後始行發現無訛。綜上各情，聲
    請人主張之新證據即前開鑑定報告，依其所載內容，顯不須經調查程序，即足以
    動搖原確定判決關於被告收受贓物犯行之認定，而為被告有利之判決，且該鑑定
    報告於原審法院判決前即已存在，而未經發現，不及於原判決調查斟酌，核與刑
    事訴訟法第四百二十條第一項第六款發現確實新證據之「確實性」、「嶄新性」
    等要件，俱屬相符，是本件具有聲請人所陳之再審理由，應為開始再審之裁定。
據上論斷，應依刑事訴訟法第四百三十五條第一項裁定如主文。
中      華      民      國    九十三    年      一      月    二十七    日
                                臺灣台中地方法院刑事第十三庭
                                    審判長法  官  許  旭  聖
                                          法  官  許  月  馨
                                          法  官  陳  可  薇
右正本證明與原本無異。
如不服本裁定，得於收受送達後三日內，向本院提出抗告狀。
                                          書記官
中      華      民      國    九十三    年      一      月    二十七    日
